# 被投资企业清算，母公司长期股权投资该如何处理

提问人：wh2015 时间：2015-05-30 10:43:53
1 、被投资企业准备清算且没有实际业务发生，母公司的长期股权投资该如何列报。
2 、被投资单位属于全民所有制企业，该企业已经处于清算程序中，投资方是否应该对债务承担连带责任，被投资企业发生超额亏损，投资方是否确认预计负债？

回答人：chenyiwei
该清算的具体方式是什么？是（ 1 ）变卖资产、遣散人员、清偿负债，将全部资产和负债清零后关闭？还是（ 2 ）由母公司承接其全部资产、业务和人员，继续从事原有业务经营？
一般理解，在母公司个别报表层面仍列报为长期股权投资（不符合“持有待售非流动资产”的认定标准），但应测算其预计可收回金额，对可收回金额低于长期股权投资账面价值的差额确认减值损失。如果母公司愿意承担（或法律要求承担）超额亏损，则还需就很可能因承担超额亏损而发生的预计损失确认预计负债。

提问人：wh2015 时间：2015-05-30 15:16:59
1 、第一个已经申报给集团公司，但暂未下达审批，因此资产及人员安排、债权债务等暂未有处理意见。 2 、第二个问题是已经准备清算的另外一个子公司。

回答人：chenyiwei
即使暂无处理意见的，也至少应就可能发生的资产减值计提准备。